# 企业购买理财产品的相关会计处理

提问人：努力学习Ya 时间：2020-06-21 08:05:09
求助：陈老师
企业购买一款“e灵通”净值型法人无固定期限人民币理财产品，该产品：
1 、为非保本浮动收益型；
2 、采用1.00元固定份额净值交易方式，自产品成立日起每个开放日将实现的产品净收益（或净损失）分配给理财产品持有人，参与下一日产品收益分配，并按日结转到客户理财账户，使产品份额净值始终保持1.00元；
3 、单位净值为提取相关费用后的单位理财计划净值，客户按该单位净值进行赎回和提前终止时的分配。
即每日发放的红利都会结转为份额，但未实际到企业的银行账户中，对于每日发放红利，红利再投的部分份额，目前企业的会计处理方式为，每日红利再投的部分确认为交易性金融资产成本与投资收益，请问陈老师对于改未到账的红利部分确认投资收益部分是否合理？

回答人：chenyiwei
建议对于该未到账的红利部分确认为公允价值变动损益，到实际赎回取得现金后再转为投资收益。

提问人：努力学习Ya 时间：2020-06-23 11:32:00
审计小白看到陈老师的翻牌超级激动！谢谢陈老师。
追加求助：
补充情况： 1 、期末的持有份额（包括成本和红利再投的部分）可以通过函证确认。
2 、理财账户可看到每日分红，红利再投的流水。
根据最新的企业会计准则及应用指南：以前年度确认的公允价值变动在当期赎回时，公允价值变动损益不用结转到投资收益。但如果企业每月末都根据红利再投的份额确认为公允价值变动损益，在当期赎回时需要将当期确认的公允价值变动损益结转到投资收益吗？
谢谢陈老师。

回答人：chenyiwei
按照准则应用指南的字面意思是不用结转，但个人认为结转更合理。